【裁判字號】    95,交抗,742
【裁判日期】    950918
【裁判案由】    違反道路交通管理處罰條例
【裁判全文】
臺灣高等法院交通事件裁定             95年度交抗字第742號
    抗  告  人
    即受處分人  甲○○
上列抗告人因違反道路交通管理處罰條例案件，不服臺灣新竹地
方法院，中華民國95年8月11日所為裁定（95年度交聲字第192號
），提起抗告，本院裁定如下：
    主  文
抗告駁回。
    理  由
一、按受處分人不服道路交通管理處罰條例第 8條所定主管機關
    所為之處罰者，得於接到裁決書之翌日起20日內，向管轄地
    方法院聲明異議；又聲明異議，應以司法狀紙，敘述異議之
    理由，提出於原處分機關為之；交通法庭認聲明異議不合法
    律上之程式，且無從補正者，應以裁定駁回之，道路交通管
    理處罰條例第87條第 1項、道路交通案件處理辦法第13條前
    段、第18條分別定有明文。
二、抗告意旨略以：抗告人於95年4月17日由妻胡燕雪至郵局代
    領交通裁決書後，於95年5月4日持交通裁決書至監理所申訴
    ，抗告人將申訴書及裁決書一同交由服務台義務役服務人員
    ，並非如法院裁定所述謊稱未收到裁決書，再至監理所補發
    裁決書云云。
三、經查：
（一）本件違反道路交通管理事件裁決書已於95年4月12日依抗
      告人戶籍地址新竹市○○路171號9樓寄送，惟無受領文書
      之人，由送達人於95年4月17日寄存於武昌街郵局，並製
      作送達通知書黏貼於應受送達人住居所門首及其他適當處
      所，以為送達，而抗告人之妻胡燕雪於當日即攜帶其本人
      及抗告人之印章前往領取等事實，有全戶戶籍資料查詢結
      果、95年4月17日送達證書、掛號信件收執章、原審95年8
      月9日公務電話紀錄各乙件在卷可稽，足認本件裁決書已
      於95年4月17日合法送達於抗告人之事實，應堪認定；詎
      同年6月12日抗告人竟謊稱未收受送達裁決書，並要求原
      處分機關於同日10時30分許補發裁決書，且由本件抗告人
      之妻胡燕雪於同日當場簽名收受等情，亦有交通部公路總
      局新竹區監理所新竹市監理站補發之裁決書、95年6月12
      日送達證書等各乙件在卷可稽，是原處分機關既已於95年
      4月17日將本件之裁決書合法送達於抗告人，雖因抗告人
      之謊報致原處分機關補發裁決書並為重新送達，然抗告人
      不服本件處罰者，其聲明異議救濟期間，仍應自原本第1
      次裁決書合法送達完成時起算甚明。
（二）本件抗告人遲至95年6月20日始提出聲明異議狀，顯已逾
      道路交通管理處罰條例第87條第1項所規定之20日不變期
      間，有道路交通管理事件裁決聲明異議狀乙份在卷可參，
      其聲明異議不合法律上之程式，且無從補正。原審因而駁
      回抗告人之聲明異議，經核並無不合。抗告人抗告意旨認
      並無謊稱未收受裁決書而請求監理所補發裁決書云云，為
      無理由，應予駁回。
據上論斷，應依道路交通案件處理辦法第26條，刑事訴訟法第41
2條，裁定如主文。
中    華    民    國    95    年    9    月     18    日
                          臺灣高等法院交通法庭
                              審判長法官  葉  騰  瑞
                                    法官  趙  功  恒
                                    法官  莊  明  彰
以上正本證明與原本無異。
不得再抗告。
                                  書記官  周  素  秋
中    華    民    國    95    年    9    月     18    日


司法院資訊處製作；財團法人民間司法改革基金會備份。
